臺灣板橋地方法院交通事件裁定　　　　　　　　　　九十三年度交聲字第一六二號
　　原處分機關　交通部公路總局臺北區監理所
　　異　議　人
　　即受處分人　甲○○
右列異議人因違反道路交通管理處罰條例案件，對於交通部公路總局臺北區監理所於
民國九十三年一月十四日以北監營字第裁四○－ＡＢＺ一○二七八六、四○－ＡＢＺ
一○二七八七、四○－ＡＢＺ一○二七八八號違反道路交通管理事件裁決書所為之處
分，聲明異議，本院裁定如左：
    主  文
異議駁回。
    理  由
一、異議意旨略以：異議人於民國九十二年十一月三十日 (星期日) 上午十一時至晚
    上七時間被所任職之台新銀行總行分派到臺北市○○○路○段八十號順發三Ｃ量
    販店設櫃擺攤，招攬信用卡等業務，卻於九十二年十二月初收到罰單，指異議人
    於九十二年十一月三十日下午二時十五分在臺北市○○路一一三巷口駕駛本人所
    有之ＦＧ－○八四七號自用小客車未隨身攜帶駕駛執照及行車執照未隨車攜帶，
    然當日下午十一時至晚上七時間異議人確被分派駐點於順發三Ｃ量販店，經向臺
    北區監理所申訴，得到的答覆為本案經違規查證屬實，內容又更改罰責為未繫安
    全帶，令異議人無法理解，爰依法聲明異議云云。
二、按汽車行駛有行車執照、拖車使用證或預備引擎使用證未隨車攜帶者，處汽車所
    有人新臺幣 (下同) 三百元以下六百元以下罰鍰；又汽車駕駛人有駕駛車輛未隨
    身攜帶駕駛執照者，處三百元以上六百元以下罰鍰；又汽車行駛於道路上，其汽
    車駕駛人或前座乘客未繫安全帶者，處駕駛人一千五百元罰鍰，道路交通管理處
    罰條例第十四條第二款、第二十五條第三款、第三十一條第分別定有明文。又按
    行為人有道路交通管理處罰條例之情形者，應填製舉發違反道路交通管理事件通
    知單，並於被通知人欄予以勾記，其通知聯依下列規定辦理：一、當場舉發者，
    應填記駕駛人或行為人姓名、性別、出生年月日、地址、
    姓名、地址、車牌號碼、車輛種類。被查獲之駕駛人或行為人為受處分人時，應
    將該通知單填記後交付該行為人簽名或蓋章收受之；拒絕簽章者，並記明其事由
    ，視為已收受；‧‧‧，違反道路交通管理事件統一裁罰基準及處理細則第十一
    條第一項第一款亦有明文規定。
三、經查：本件異議人即受處分人甲○○於九十二年十一月三十日下午二時十五分駕
    駛其所有之ＦＧ－○八四七號自用小客車行經臺北市○○路一一三巷口時，因汽
    車行駛於道路上汽車駕駛人未繫安全帶、未隨身攜帶駕駛執照及行車執照未隨車
    攜帶，經臺北市政府警察局內湖分局康樂派出所執勤員警乙○○當場舉發之違規
    事實，有臺北市政府警察局北市警交大字第ＡＢＺ一○二七八六、ＡＢＺ一○二
    七八七、ＡＢＺ一○二七八八號舉發違反道路交通管理事件通知單影本共三紙在
    卷可稽。證人乙○○亦到庭結證稱：當時當事人是從東湖路要往康寧路三段，我
    當時騎機車也是要往康寧路三段走，我看到他未繫安全帶，就請他停在路邊，他
    車子就停在一一三巷口，我請他出示駕駛執照、行車執照，當事人知道我要開罰
    單，就直接說他沒有帶駕駛執照跟行車執照，我請他念他的
    看看他有無駕駛執照，他知道我要跟他開單，就說他不要跟我講，我就跟他說你
    開車未繫安全帶，未帶證件，身分不明，我要帶他回派出所查身分，我同事問他
    時，他才跟我同事丙○○講，由我同事轉達給我，我向我們派出所查他的
    號碼，有無駕駛執照，再用車牌號碼查看看是不是車主本人，結果車主跟他報給
    我的證號都一樣，所以我就依法開立舉發通知單，我依法舉發後，請他簽名，他
    不簽名，我問他要不要收紅單，他也不要，說要依法提出申訴，之後他就說他趕
    時間，就先走了，我也依法舉發等語 (見本院九十三年三月二十三日訊問筆錄)
    。查執行勤務警員掣單舉發違反道路交通管理處罰條例所列之違規事實，本質上
    為行政處分，係公務員基於職務上權力，依法就特定之具體事件所為具有公法上
    效果之單方行政行為，基於公務員為公法上行為具有公信力之原則，該行政處分
    當可被推定為真正，其據以依法處分之事實認定亦為真正無誤。本此公信原則，
    立法者以道路交通管理處罰條例第九十二條第三項之授權，賦予行政機關訂定違
    反道路交通管理事件統一裁罰基準及處理細則，使執勤員警得當機處分，以達其
    維護交通秩序、安全之行政目的。從而，本院經查既無任何證據足資證明執勤員
    警有何捏造事實違法取締之不法情事，則執勤員警本其維護交通秩序、安全職責
    所為之舉發，自應受到合法、正確之推定。況查，異議人雖辯稱其於九十二年十
    一月三十日上午十一時至晚上七時間被所任職之銀行分派到臺北市○○○路○段
    八十號順發三Ｃ量販店設櫃擺攤，招攬信用卡等業務云云，並謂當日下午二點多
    時伊友人曾打行動電話給伊，伊行動電話號碼為0000000000號云云，
    但經本院向臺灣大哥大股份有限公司調取0000000000號門號之通聯紀
    錄，依卷附之通聯紀錄顯示該門號用戶確為甲○○，於九十二年十一月三十日當
    日僅於下午四時零分至四時二十七分間，有六通發話或受話之紀錄，而該門號發
    話或受話之基地台位置，前四通是在臺北市○○區○○路一段一八八號五樓，後
    二通則是在臺北市○○區○○街七十六號四樓頂，益徵異議人辯稱其於當日上午
    十一時至晚上七時間均是在臺北市○○○路○段八十號順發三Ｃ量販店云云，並
    非事實，不足採信。又卷附之臺北市政府警察局北市警交大字第ＡＢＺ一○二七
    八六號舉發違反道路交通管理事件通知單影本載明被通知人未繫安全帶，經攔停
    取締後不願簽收，依法自視為已收受該舉發通知單。綜上所述，本件異議人於前
    開時、地駕駛ＦＧ－○八四七號自用小客車未繫安全帶、未隨身攜帶駕駛執照及
    行車執照未隨車攜帶之違規事實，洵堪認定。是原處分機關據以援引上開規定，
    分別裁處異議人即受處分人罰鍰一千五百元、三百元、三百元，於法並無違誤，
    本件聲明異議為無理由，應予駁回。
據上論斷，應依道路交通管理處罰條例第八十七條第二項、道路交通案件處理辦法第
十九條，裁定如主文。
中　　　華　　　民　　　國　　九十三　　年　　　四　　　月　　 三十 　　日
                                  臺灣板橋地方法院交通法庭
                                      法    官  戴　嘉　清
右正本證明與原本無異。
如不服本裁定，應於裁定送達後五日內向本院提出抗告狀。
                                      書 記 官  許　千　士
中　　　華　　　民　　　國　　九十三　　年　　　四　　　月　　 三十 　　日
